臺灣高雄地方法院刑事判決　　　　　　　 96年度訴字第837號
公　訴　人　臺灣高雄地方法院檢察署檢察官
被　　　告　乙○○
上列被告因違反毒品危害防制條例案件，經檢察官提起公訴（96
年度毒偵字第960 號），被告於本院準備程序中為有罪之陳述，
經合議庭裁定由受命法官依簡式審判程序獨任審理，判決如下：
    主  文
乙○○施用第一級毒品，累犯，處有期徒刑捌月。扣案之海洛因
壹包（檢驗前淨重零點壹肆零公克，檢驗後淨重零點零玖柒公克
），沒收銷燬之。
    事  實
一、乙○○前於民國91年間，因施用毒品案件，經本院以91年度
    毒聲字第7808號裁定送觀察、勒戒後，認有繼續施用毒品之
    傾向，再經本院以92年度毒聲字第472 號裁定令入戒治處所
    施以強制戒治、以92年度毒聲字第3500號裁定停止強制戒治
    ，所餘戒治期間並付保護管束，至93年1 月20日保護管束期
    滿而強制戒治執行完畢，並由臺灣高雄地方法院檢察署檢察
    官於93年2 月12日以93年度戒毒偵字第86號為不起訴處分確
    定。其另於93年間因搶奪、公共危險及施用第一級毒品等案
    件，分別經本院以93年度訴字第2844號判決判處有期徒刑7
    月、以93年度交訴字第79號判決判處有期徒刑8 月、以93年
    度訴字第1538號判決判處有期徒刑7 月確定，上開3 罪經接
    續執行，甫於95年6 月21日因縮短刑期而徒刑執行完畢。詎
    仍不知悔改並戒除毒癮，明知海洛因業經公告為毒品危害防
    制條例第2 條第2 項第1 款所列管之第一級毒品，不得非法
    持有、施用，竟在上開強制戒治執行完畢釋放後5 年內，基
    於施用第一級毒品海洛因之犯意，於96年1 月6 日22時許，
    在其位於高雄縣鳳山市○○街61號住處廁所內，以將第一級
    毒品海洛因置入針筒後摻水注射之方式，施用第一級毒品海
    洛因1 次。嗣於同年月7 日12時55分許，在高雄縣鳳山市○
    ○○路185 號前，因行跡可疑為警盤查後，當場扣得其於同
    日12時40分許，在高雄縣鳳山市○○路「全美餐廳」，向一
    名姓名、年籍均不詳，綽號「阿華」之成年男子，以新台幣
    500 元之代價購得欲供己施用之第一級毒品海洛因1 包（檢
    驗前淨重0.140 公克，檢驗後淨重0.097 公克），並採集其
    尿液送驗呈可待因、嗎啡陽性反應而獲悉上情。
二、案經高雄縣政府警察局鳳山分局報告臺灣高雄地方法院檢察
    署檢察官偵查起訴。
    理  由
一、按本案被告乙○○所犯係死刑、無期徒刑、最輕本刑為3 年
    以上有期徒刑以外之罪，其於準備程序就前揭被訴事實為有
    罪之陳述，經受命法官告知簡式審判程序之旨，並聽取其與
    公訴人之意見後，本院認無不得或不宜改依簡式審判程序進
    行之情形，爰依刑事訴訟法第273 條之1 第1 項規定，裁定
    本件由受命法官獨任進行簡式審判程序，合先敘明。
二、上揭事實，業據被告迭於警詢中、偵查中及本院審理中均坦
    承不諱，且被告於96年1 月7 日14時許，經警採集尿液送台
    灣檢驗科技股份有限公司先後以酵素免疫分析法及氣相層析
    質譜法鑑定結果，呈可待因、嗎啡陽性反應，有該公司96年
    1 月22日編號KＺ000000000000號濫用藥物尿液檢驗報告1 紙
    在卷可稽（偵卷第18頁）。又扣案之白色粉末1 包（檢驗前
    淨重0.140 公克，檢驗後淨重0.097 公克）經送鑑驗結果，
    確呈第一級毒品海洛因陽性反應，亦有高雄市立凱旋醫院96
    年1 月22日高市凱醫驗字第3261號濫用藥物成品檢驗鑑定書
    1 紙附卷可憑（偵卷第33頁），足認被告上開自白與事實相
    符，堪可採為本件論罪科刑之依據。綜上，本件事證明確，
    被告施用第一級毒品犯行，洵堪認定。
三、第按海洛因為毒品危害防制條例第2 條第2 項第1 款所稱之
    第一級毒品，不得施用、持有。次按觀察、勒戒或強制戒治
    執行完畢釋放後，5 年內再犯第10條之罪者，應依一般刑事
    訴訟程序予以起訴論罪科刑，此觀諸毒品危害防制條例第23
    條第2 項規定自明。本件被告前於91年間，因施用毒品案件
    ，經本院以91年度毒聲字第7808號裁定送觀察、勒戒後，認
    有繼續施用毒品之傾向，再經本院以92年度毒聲字第472 號
    裁定令入戒治處所施以強制戒治、以92年度毒聲字第3500號
    裁定停止強制戒治，所餘戒治期間並付保護管束，至93年1
    月20日保護管束期滿而強制戒治執行完畢，並由臺灣高雄地
    方法院檢察署檢察官於93年2 月12日以93年度戒毒偵字第86
    號為不起訴處分確定，有上開不起訴處分書、臺灣高雄地方
    法院檢察署刑案資料查註紀錄表、全國施用毒品案件紀錄表
    及臺灣高等法院被告前案紀錄表、在監在押全國紀錄表各1
    件在卷可參，是被告於上開強制戒治執行完畢釋放後5 年內
    再犯本件施用第一級毒品案件，應依法論科。
四、核被告所為，係犯毒品危害防制條例第10條第1 項之施用第
    一級毒品罪。被告持有第一級毒品之低度行為，為施用之高
    度行為所吸收，不另論罪。又被告前於93年間因搶奪、公共
    危險及施用第一級毒品等案件，分別經本院以93年度訴字第
    2844號判決判處有期徒刑7 月、以93年度交訴字第79號判決
    判處有期徒刑8 月、以93年度訴字第1538號判決判處有期徒
    刑7 月確定，上開3 罪經接續執行，並於95年6 月21日因縮
    短刑期而徒刑執行完畢，有臺灣高等法院被告前案紀錄表1
    紙在卷可稽，其於有期徒刑執行完畢後5 年內，故意再犯本
    件有期徒刑以上之罪，為累犯，應依刑法第47條第1 項規定
    加重其刑。爰審酌被告經前開強制戒治執行完畢後，再犯本
    件施用毒品犯行，顯見其仍未戒除毒癮且戒毒之意念非堅，
    惟念被告於犯罪後已坦承犯行，態度良好，且施用毒品行為
    ，乃屬對其自身健康之戕害行為，及其犯罪動機、目的、手
    段等一切情狀，量處如主文所示之刑，以資懲儆。扣案之白
    色粉末1 包（檢驗前淨重0.140 公克，檢驗後淨重0.097 公
    克），經鑑定結果呈第一級毒品海洛因陽性反應，業如前述
    ，應依毒品危害防制條例第18條第1 項前段規定沒收銷燬之
    ；又鑑定單位一般係以傾倒之方式，將包裝袋內之毒品倒出
    而與包裝袋分離而稱重，必要時，輔以刮杓刮取袋內毒品，
    然無論依何種方式分離，包裝袋內均有極微量之毒品殘留，
    業經法務部調查局以93年3 月19日調科壹字第09300113060
    號函釋在案，並為本院職務上已知之事實，足認本件用以包
    覆扣案海洛因之包裝袋，其內含有極微量第一級毒品海洛因
    殘留而無法析離，應整體視為扣案之第一級毒品海洛因，不
    問屬於犯人與否，併予沒收銷燬。至於鑑驗耗用之毒品既已
    滅失，自無庸宣告沒收銷燬，附此敘明。
據上論斷，應依刑事訴訟法第273 條之1 第1 項、第284 條之1
、第299 條第1 項前段，毒品危害防制條例第10條第1 項、第18
條第1 項前段，刑法第11條、第47條第1 項，判決如主文。
本案經檢察官甲○○到庭執行職務。
中　　華　　民　　國　　96　　年　　4　　月　　4  　　日
                  刑事第十六庭  法　官  蔣志宗
以上正本證明與原本無異。
如不服本判決，應於判決送達後10日內，向本院提出上訴狀。
中　　華　　民　　國　　96　　年　　4 　　月　　4 　　日
                                書記官  洪育祺
毒品危害防制條例第10條施用第一級毒品者，處6 月以上5 年以
下有期徒刑。
施用第二級毒品者，處 3 年以下有期徒刑。
